# 关于收入截止测试跨期调整？

提问人：dingjiali 时间：2023-08-20 22:00:51
想问下，各位老师，如果在上市公司年审期间发现存在收入跨期，对于期初本身存在的跨期，已经不能进行审计调整，发现期末也存在跨期，是否需要综合考虑期末这部分存在的跨期加上期初存在的跨期影响，还是只单独考虑期末的影响？（排除期初存在重大报错的情况）

回答人：chenyiwei
对于截止性错误，如果期初不存在重大错报（或者追溯重述期初数已不可行），则应只考虑期末的截止性错误在本期更正，对本期造成的影响。
例如，应在上期确认的收入在本期确认，导致本期毛利增加 6 ；同时应在本期确认的收入在下期确认，导致本期毛利减少 10 ，则错报的影响=10。